臺灣臺北地方法院刑事判決
110年度易字第387號
公  訴  人  臺灣臺北地方檢察署檢察官
被      告  陳學弘






上列被告因違反毒品危害防制條例案件，經檢察官聲請簡易判決
處刑（109年度偵字第28883號），本院認為不宜以簡易判決處刑
（110年度簡字第685號），改依通常程序審理，被告於本院準備
程序中就被訴事實為有罪之陳述，經本院告以簡式審判程序之旨
，並聽取當事人之意見後，裁定改行簡式審判程序，並判決如下
：
    主  文
甲○○持有第二級毒品，處拘役參拾日，如易科罰金，以新臺幣壹
仟元折算壹日。扣案如附表所示之物均沒收銷燬。
    事實及理由
一、本件犯罪事實及證據，除證據部分補充「被告甲○○於本院之
    自白」外，其餘均引用檢察官聲請簡易判決處刑書之記載（
    如附件）。
二、按甲基安非他命、3,4-亞甲基雙氧甲基安非他命均為毒品危
    害防制條例第2條第2項第2款所規定之第二級毒品。是核被
    告甲○○所為，係犯毒品危害防制條例第11條第2項之持有第
    二級毒品罪。爰以行為人之責任為基礎，審酌被告知悉毒品
    對身心危害甚鉅，且易滋生其他犯罪並進而危害社會安全，
    仍持有第二級毒品，可見其漠視法令禁制，助長毒品流通，
    惟念及被告犯後坦承犯行，態度尚可，暨其犯罪之動機、目
    的、手段、持有毒品之種類、數量，及其自述高中肄業之智
    識程度、無業、扶養1名未成年子女之生活狀況（見本院卷
    第100頁）等一切情狀，量處如主文所示之刑，並諭知易科
    罰金之折算標準，以示懲儆。
三、扣案之如附表所示之物，經檢驗含有甲基安非他命、3,4-亞
    甲基雙氧甲基安非他命成分，屬違禁物，除鑑定用罄部分毋
    庸再予沒收外，應依毒品危害防制條例第18條第1項前段規
    定予以沒收銷燬。
據上論斷，應依刑事訴訟法第273條之1第1項、第299條第1項前
段、第310條之2、第454條第2項，毒品危害防制條例第11條第2
項、第18條第1項前段，刑法第11條、第41條第1項前段，判決如
主文。
本案經檢察官王貞元聲請簡易判決處刑，由檢察官葉惠燕到庭執
行職務。
中　　華　　民　　國　　110 　年　　11　　月　　26　　日
　　　　　　　　　刑事第十八庭  法　官  宋雲淳
上正本證明與原本無異。
如不服本判決應於收受送達後20日內向本院提出上訴書狀，並應
敘述具體理由；其未敘述上訴理由者，應於上訴期間屆滿後20日
內向本院補提理由書（均須按他造當事人之人數附繕本）「切勿
逕送上級法院」。因疫情而遲誤不變期間，得向法院聲請回復原
狀。
                                書記官  彭自青
中　　華　　民　　國　　110 　年　　11　　月　　26　　日
附錄本案論罪科刑法條全文：
毒品危害防制條例第11條
持有第一級毒品者，處三年以下有期徒刑、拘役或新臺幣三十萬
元以下罰金。
持有第二級毒品者，處二年以下有期徒刑、拘役或新臺幣二十萬
元以下罰金。
持有第一級毒品純質淨重十公克以上者，處一年以上七年以下有
期徒刑，得併科新臺幣一百萬元以下罰金。
持有第二級毒品純質淨重二十公克以上者，處六月以上五年以下
有期徒刑，得併科新臺幣七十萬元以下罰金。
持有第三級毒品純質淨重五公克以上者，處二年以下有期徒刑，
得併科新臺幣二十萬元以下罰金。
持有第四級毒品純質淨重五公克以上者，處一年以下有期徒刑，
得併科新臺幣十萬元以下罰金。
持有專供製造或施用第一級、第二級毒品之器具者，處一年以下
有期徒刑、拘役或新臺幣十萬元以下罰金。
附表：
扣案物品名稱及數量 重量 備註 紅棕色圓形錠劑42粒 總淨重13.1410公克，驗餘總淨重13.0423公克 檢出第二級毒品甲基安非他命、3,4-亞甲基雙氧甲基安非他命成分，純度低於1％。 檢出第三級毒品愷他命成分，純度5.2％，純質淨重0.6830公克。 
附件：
臺灣臺北地方檢察署檢察官聲請簡易判決處刑書
                                    109年度偵字第28883號
　　被　　　告　甲○○　男　34歲（民國00年0月00日生）
　　　　　　　　　　　　住福建省連江縣○○鄉○○村000號
　　　　　　　　　　　　居臺北市○○區○○路00巷00號
　　　　　　　　　　　　國民身分證統一編號：Z000000000號
上列被告因違反毒品危害防制條例案件，業經偵查終結，認為宜
聲請以簡易判決處刑，茲將犯罪事實及證據並所犯法條分敘如下
：
　　　　犯罪事實
一、甲○○明知甲基安非他命、亞甲基雙氧甲基安非他命均屬毒品
    危害防制條例第2條第2項第2款所稱之第二級毒品，不得持
    有，竟基於持有第二級毒品之犯意，於民國109年9月15日20
    時35分為警查獲前不詳時間，在臺北市○○區○○○路0段00號前
    ，向真實姓名年籍不詳綽號「胖嘟嘟」之成年人處，取得含
    有第二級毒品甲基安非他命、亞甲基雙氧甲基安非他命之藥
    錠42粒而持有之。嗣於上開時間，為警持搜索票在臺北市○○
    區○○○路0段00號3樓之10房屋執行搜索而查獲，並扣得上開
    藥錠42粒（驗前淨重13.1410公克）。
二、案經臺北市政府警察局南港分局報告臺灣新北地方檢察署呈
    請臺灣高等檢察署檢察長令轉本署偵辦。
        證據清單並所犯法條
一、證據清單：
  ㈠被告甲○○之供述。
  ㈡臺北市政府警察局南港分局搜索扣押筆錄、扣押物品目錄表
    、扣藥藥錠42粒及扣案藥錠照片2張。
  ㈢交通部民用航空局航空醫務中心109年10月6日航藥鑑字第000
    0000號、0000000Q號毒品鑑定書各1份。
二、核被告所為，係犯毒品危害防制條例第11條第2項之持有第
    二級毒品罪嫌。扣案之第二級毒品藥錠42粒，請依同條例第
    18條第1項規定宣告沒收。
三、依刑事訴訟法第451條第1項聲請逕以簡易判決處刑。
　　此　致
臺灣臺北地方法院
中　　華　　民　　國　 110　　年　　3 　　月　　24　　日
                              檢  察  官　王貞元
本件正本證明與原本無異　　　　
中　　華　　民　　國　 110　　年　　4 　　月　　8 　　日
                          　　書　記　官　陳亭妤
本件係依刑事訴訟法簡易程序辦理，法院簡易庭得不傳喚被告、
輔佐人、告訴人、告發人等出庭即以簡易判決處刑；被告、被害
人、告訴人等對告訴乃論案件如已達成民事和解而要撤回告訴或
對非告訴乃論案件認有受傳喚到庭陳述意見之必要時，請即另以
書狀向簡易法庭陳述或請求傳訊。
附錄本案所犯法條全文
毒品危害防制條例第11條
持有第一級毒品者，處 3 年以下有期徒刑、拘役或新臺幣 5 萬
元以下罰金。
持有第二級毒品者，處 2 年以下有期徒刑、拘役或新臺幣 3 萬
元以下罰金。
持有第一級毒品純質淨重十公克以上者，處 1 年以上 7 年以下
有期徒刑，得併科新臺幣 1 百萬元以下罰金。
持有第二級毒品純質淨重二十公克以上者，處 6 月以上 5 年以
下有期徒刑，得併科新臺幣 70 萬元以下罰金。
持有第三級毒品純質淨重二十公克以上者，處 3 年以下有期徒
刑，得併科新臺幣 30 萬元以下罰金。
持有第四級毒品純質淨重二十公克以上者，處 1 年以下有期徒
刑，得併科新臺幣 10 萬元以下罰金。
持有專供製造或施用第一級、第二級毒品之器具者，處 1 年以
下有期徒刑、拘役或新臺幣 1 萬元以下罰金。